臺灣臺中地方法院刑事判決　　　　　　　　　　　　九十三年度訴字第一四六八號
　　公　訴　人　臺灣臺中地方法院檢察署檢察官
　　被　　　告　甲○○
右列被告因毒品危害防制條例案件，經檢察官提起公訴（九十三年度毒偵字第一九三
三號），本院合議庭裁定由受命法官獨任進行簡式審判程序，本院判決如左：
    主  文
甲○○連續施用第一級毒品，累犯，處有期徒刑拾月；扣案注射針筒貳支，均沒收。
    事  實
一、甲○○有違反麻醉藥品管理條例案件前科，又曾因違反肅清煙毒條例案件，於民
    國八十七年二月十一日為本院判處有期徒刑一年八月確定，送監執行後，於八十
    八年三月九日假釋付保護管束，並於同年四月十四日保護管束期滿執行完畢。又
    甲○○前因施用毒品案件，經檢察官聲請觀察、勒戒，而依本院八十九年度毒聲
    字第六一六八號裁定送觀察、勒戒後，認有繼續施用毒品傾向，檢察官復聲請強
    制戒治，而經本院於八十九年十一月三十日以八十九年度毒聲字第七００九號裁
    定送強制戒治；嗣經強制戒治期滿三月，其成效經評定為合格，無繼續戒治之必
    要，檢察官乃聲請裁定停止戒治，所餘期間付保護管束，迄九十年十月十六日保
    護管束期滿，而經檢察官於九十年十一月一日以九十年度戒毒偵字第五四０號為
    不起訴處分確定；詎甲○○於強制戒治期滿，經檢察官為不起訴處分後，復基於
    施用第一級毒品海洛因之概括犯意，連續自九十三年二月下旬某日起，至同年六
    月二日下午三時許，在其臺中縣太平市○○○○街九一號住處及臺中市十甲公園
    之廁所等處，以針筒注射方式，施用第一級毒品海洛因多次；嗣於九十三年六月
    二日下午五時三十分，在其臺中縣太平市○○○○街九一號住處，經警持本院核
    發之搜索票查獲，並扣得其所有供施用第一級毒品海洛因所用且已經使用過之注
    射針筒二支等物。
二、案經臺中縣警察局霧峰分局報請臺灣臺中地方法院檢察署檢察官偵查起訴。
    理  由
一、右揭犯罪事實，業據被告甲○○迭於警、偵訊及本院審理時均坦承不諱，並有扣
    案注射針筒二支等物可證，足認被告之自白與事實相符；且被告為警查獲時所採
    之尿液經送檢驗，亦確呈嗎啡陽性反應，有中山醫學大學附設醫院藥物濫用檢測
    中心檢驗報告書一件附卷可稽；此外，復有臺中縣警察局霧峰分局搜索、扣押筆
    錄、扣押物品清單各一紙在卷可查。又被告前因施用毒品案件，經檢察官聲請觀
    察、勒戒，而依本院八十九年度毒聲字第六一六八號裁定送觀察、勒戒後，認有
    繼續施用毒品傾向，檢察官復聲請強制戒治，而經本院於八十九年十一月三十日
    以八十九年度毒聲字第七００九號裁定送強制戒治；嗣經強制戒治期滿三月，其
    成效經評定為合格，無繼續戒治之必要，檢察官乃聲請裁定停止戒治，所餘期間
    付保護管束，迄九十年十月十六日保護管束期滿，而經檢察官於九十年十一月一
    日以九十年度戒毒偵字第五四０號為不起訴處分確定，有該不起訴處分書及臺灣
    臺中地方法院檢察署刑案資料查註紀錄表及臺灣高等法院被告全國前案紀錄表各
    一件在卷可稽；被告於經強制戒治期滿不起訴處分後，五年內復施用第一級毒品
    海洛因，係再犯毒品危害防制條例第十條之罪堪以認定，本案事證明確，被告犯
    行洵堪認定，應依法論科。
二、核被告所為，係犯毒品危害防制條例第十條第一項施用第一級毒品罪；其施用第
    一級毒品前持有之低度行為，為其後施用之高度行為所吸收，不另論罪。被告所
    為先後多次施用第一級毒品海洛因之犯行，時間緊接，所犯係構成要件相同之罪
    名，顯係基於概括犯意反覆為之，為連續犯，應依刑法第五十六條規定論以一罪
    ，並加重其刑。又被告曾因違反肅清煙毒條例案件，於八十七年二月十一日為本
    院判處有期徒刑一年八月確定，送監執行後，於八十八年三月九日假釋付保護管
    束，並於同年四月十四日保護管束期滿執行完畢，有臺灣臺中地方法院檢察署刑
    案資料查註紀錄表及臺灣高等法院被告全國前案紀錄表各一件在卷可稽，其於受
    有期徒刑之執行完畢後，五年內再犯本件有期徒刑以上之罪，為累犯，應依刑法
    第四十七條規定加重其刑，並遞加之。爰審酌被告犯罪之動機、目的、手段、本
    案犯罪之情節及其施用毒品之期間長短、次數，所為施用毒品之犯行，先後經觀
    察、勒戒，強制戒治，均無法戒斷；惟施用毒品犯罪原具自戕性格，並坦承犯罪
    之犯後態度尚稱良好等一切情狀，量處如主文所示之刑，以示懲儆。末查，扣案
    注射針筒二支，為被告所有並供施用第一級毒品犯罪所用之物，應依刑法第三十
    八條第一項第二款宣告沒收。
據上論斷，應依刑事訴訟法第二百七十三條之一第一項、第二百九十九條第一項前段
，毒品危害防制條例第十條第一項、第二十三條第二項，刑法第十一條前段、第五十
六條、第四十七條、第三十八條第一項第二款，判決如主文。
中      華      民      國      九十三      年    七    月    二十三    日
                                臺灣臺中地方法院刑事第一庭
                                    法  官  林  源  森
右正本證明與原本無異。
如不服本判決，應於收受本判決後十日內向本院提出上訴書狀，其未敘述上訴理由者
，並得於提起上訴後十日內向本院補提理由書狀（均須按他造當事人之人數附繕本）
「切勿逕送上級法院」。
                                    書記官
中      華      民      國      九十三      年    七    月    二十三    日
附錄本案論罪科刑法條全文：
毒品危害防制條例第十條第一項
施用第一級毒品者，處六月以上五年以下有期徒刑。
